【裁判字號】    90,易,2309
【裁判日期】    901212
【裁判案由】    竊盜
【裁判全文】
臺灣桃園地方法院刑事判決                          九十年度易字第二三九號
    公  訴  人  臺灣桃園地方法院檢察署檢察官
    被      告  乙○○
右列被告因竊盜案件，經檢察官提起公訴（九十年度偵字第一五八七二號），暨併案
審理（九十年偵字第一七八一五號、第一七三四四號、第一七五ＯＯ號）本院判決如
左‥
    主  文
乙○○連續竊盜，處有期徒刑肆月，如易科罰金，以參佰元折算壹日。
    事  實
一、乙○○曾因竊盜案件，經本院於民國八十五年四月五日以八十五年易字第一二八
    四號判決判處有期徒刑八月，緩刑五年，於八十五年五月二十七日確定，又因竊
    盜案件，經本院於八十九年六月十五日以八十九年易字第七四三號判決判處有期
    徒刑八月，於八十九年七月三十一日確定，並經本院於八十九年九月二十五日以
    八十九年撤緩字第五三號裁定撤銷前揭緩刑，二案接續執行，於九十年七月十三
    日經本院九十年聲字第一五四四號裁定假釋中付保護管束，於九十年十二月十九
    日假釋期滿（本件不構成累犯）。
二、乙○○於假釋期間仍不知警惕，復基於意圖為自己不法之所有之概括犯意，先於
    九十年九月十六日下午五時三十分許，騎乘機車途經桃園縣中壢市○○路二七八
    號丁○○所經營之「台益五金行」前之騎樓停車，徒手竊取丁○○所有置放於騎
    樓下待販賣之沈水幫浦一具（價值新台幣─下同─二千五百元），得手後，放置
    於機車之腳踏板上，為丁○○發覺，當場查獲。
三、乙○○又於九十年十月十二日下午三時三十分許，騎乘車牌號碼ＲＲＫ─五八一
    號輕型機車，途經桃園縣中壢市○○路十七號余秋貴所經營之木材店前停車，並
    進入木材店內，徒手竊取余秋貴所有之木材切割機一台（約價值六千元），得手
    後，搬置於前揭機車之踏板上，為余秋貴發覺報警查獲。
四、乙○○又於九十年十月十三日上午九時四十五分許，騎乘前揭機車途經桃園縣中
    壢市○○路○段三號對面之工地，將機車停妥後，進入前揭工地無人居住之貨櫃
    屋內，徒手竊取綽號「小朱」之不詳姓名工頭所有由丙○○使用之空氣壓縮機一
    台（價值約九千元），得手後，搬置於前揭機車上，為丙○○發覺報警查獲。
五、乙○○又於九十年十月二十六日下午三時三十分許，進入桃園縣中壢市○○路三
    十五號「江牙醫診所」，見櫃檯無人，即入內開啟抽屜，竊取甲○○所有之現金
    六百元，得手後，因甲○○在休息室聽到開啟抽屜聲音，出外查看，發覺抽屜被
    打開，質問乙○○，乙○○即順口答以請支持「ＯＯＯ縣長候選人」，惟甲○○
    查看抽屜發覺抽屜內現金均不見，方知乙○○竊取其財物，即報警處理。
六、案經桃園縣警察局中壢分局報告臺灣桃園地方法院檢察官偵查起訴，暨桃園縣警
    察局中壢分局報告台灣桃園地方法院檢察署檢察官移送併案審理。
    理  由
一、訊據被告乙○○對其曾於右揭時地拿取丁○○之沈水幫浦、余秋貴之木材切割機
    、丙○○所使用之空氣壓縮機及進入江牙醫診所之事實固不諱言，惟辯稱：其以
    為木材切割機等物係人不要之廢鐵，其係撿破銅爛鐵，所以順手即拿取之，至於
    到牙醫診所是去替縣長候選人拉票，並未竊取被害人現金，所查獲之現金係其所
    有云云。經查：（一）犯罪事實欄之二、三、四犯罪事實業據被害人丁○○、余
    秋貴、丙○○指述甚詳，參諸遭竊之沈水幫浦置於店前騎樓下待賣、木材切割機
    置於店內、空氣壓縮機置於工地之貨櫃屋內，且價值分約為二千五百元、六千元
    、九千元，顯非為無主之廢鐵，被告拿取之，當為竊盜甚明。是被告辯稱：以為
    係他人不要之廢鐵，顯係卸責之詞，不足採信。（二）被害人甲○○到庭陳稱：
    伊剛洗完手，到休息室，他（指被告）進來時，伊沒有看到，他（指被告）開抽
    屜有聲音，伊就拿棒子過去．．．，伊抽屜被拉開，裡面（已）沒有錢等語。參
    酌被告與被害人甲○○並不相識，應無仇隙，被害人甲○○應無誣陷被告之理。
    是被害人甲○○之證言應屬可信。而被告辯稱：係去為縣長候選人拉票云云。然
    何以未先於櫃檯外表明來意，即不發一語擅自進入櫃檯內，此顯與常情不符，益
    證被告此部分所辯亦係卸責之詞，不足採信。（三）被告雖持有載有輕度精神病
    身心障礙手冊，惟被告行竊失手時，竟能立即向被害人甲○○陳稱：請支持ＯＯ
    Ｏ縣長候選人，顯見被告犯罪時意識清楚，反應敏捷，自難認犯罪時有精神耗弱
    之情。此外復有贓物領據四紙、診所現場圖一張、現場相片四張在卷可稽，故本
    件事證已臻明確，被告犯行堪予認定。
二、核被告所為係犯刑法第三百二十條第一項之竊盜罪，又其先後四次竊盜犯行，時
    間緊接，手法相同，觸犯同一構成要件之罪名，顯係基於概括之犯意為之，為連
    續犯，應依刑法第五十六條加重其刑。另公訴人雖僅就犯罪事實欄之犯罪事實二
    之犯行起訴，惟犯罪事實欄三、四、五之犯罪事實，與起訴之犯罪事實有連續犯
    之裁判上一罪關係，本院自得併予審理，應予敘明。爰審酌被告之品行、犯罪動
    機、目的、手段、所生損害不及二萬元且均追回、及犯罪後之態度等一切情狀，
    從輕量處如主文所示之刑，並諭知易科罰金之折算標準，以示懲儆。
據上論斷，應依刑事訴訟法第二百九十九條第一項前段，刑法第五十六條、第三百二
十條第一項、第四十一條第一項前段，罰金罰鍰提高標準條例第一條前段，第二條，
判決如主文。
本案經檢察官錢明婉到庭執行職務。
中      華      民      國    九十      年     十二     月     十二     日
                                臺灣桃園地方法院刑事第一庭
                                    法  官  吳爭奇
右正本證明與原本無異。
如不服本判決，應於送達後十日內，向本院提出上訴狀。
                                    書記官  古玉琴
中      華      民      國    九十      年     十二     月     十三     日
論罪科刑依據之法條
刑法第三百二十條
意圖為自己或第三人不法之所有，而竊取他人之動產者，為竊盜罪，處五年以下有期
徒刑、拘役或五百元以下罰金。
意圖為自己或第三人不法利益，而竊佔他人之不動產者，依前項之規定處斷。
前二項之未遂犯罰之。


司法院資訊處製作；財團法人民間司法改革基金會備份。
